# 三供一业无偿划转给政府合并报表

提问人：小白 1221 时间：2019-03-08 23:11:26
A 公司持股 B 公司 90% 股份，三供一业无偿转让给当地政府，A 公司单体及 A 公司合并报表如何编制

回答人：chenyiwei
三供一业无偿划转时，通常按照划出资产账面价值和需支付的改造费用之和，减去国家和集团补贴后的净额冲减划出方的权益。
母公司（A）需相应核减其权益（资本公积）和对应的长期股权投资的成本。
但是核减 90% 还是 100%，取决于 A 与 B 的小股东之间如何协议。合并报表层面也是按照相同原则核减资本公积，也可能同步核减少数股权。